臺灣高雄地方法院刑事判決　　　　　　　93年度訴字第2778號
公　訴　人　臺灣高雄地方法院檢察署檢察官
被　　　告　甲○○　男　29歲.
上列被告因違反毒品危害防制條例案件，經檢察官聲請簡易判決
（93年度核退毒偵字第174 號），經本院高雄簡易庭認不得依簡
易判決處刑（93年度簡字第5113號），改依通常程序審判，暨檢
察官聲請併案審理（93年度核退毒偵字第256 號、93年度毒偵字
第5943號及93年度毒偵字第7078號），被告就被訴事實為有罪之
陳述，並聽取當事人之意見後，本院合議庭裁定改依簡式審判程
序由受命法官獨任進行審判程序，並判決如下：
    主  文
甲○○連續施用第一級毒品，累犯，處有期徒刑壹年，扣案之第
一級毒品海洛因壹小包（淨重零點零陸公克、空包裝重零點壹陸
公克）、摻有海洛因之注射針筒伍支及殘渣袋壹個，均沒收銷燬
之。
    事  實
一、甲○○前於民國83年間因違反肅清煙毒條例案件、竊盜等案
    件，經臺灣高雄地方法院判處有期徒刑4 年3 月，復因竊盜
    案件，經同院判處有期徒刑8 月，更定執行刑後，於87年5
    月7 日假釋出獄，而上開假釋又因違反肅清煙毒條例案件，
    經同法院判處有期徒刑3 年8 月，經撤銷假釋，並更定執行
    刑，於92年11月19日縮刑期滿執行完畢，仍未悔改，且其曾
    於88年間，先後因施用毒品經同院裁定送觀察勒戒及強制戒
    治，經交付保護管束期滿，由臺灣高雄地方法院檢察署檢察
    官於89年3 月9 日，以89年度戒毒偵字第276 號不起訴處分
    確定。詎甲○○於釋放後，仍不知悔改，明知海洛因業經公
    告列為毒品危害防制條例第2 條第2 項第1 款之第一級毒品
    ，不得非法持有、施用，竟基於施用第一級毒品海洛因之概
    括犯意，自93年3 月間某日起至同年11月間某日止，連續在
    高雄縣彌陀鄉過港村西2 巷12號住處、彌陀鄉海邊等地，將
    海洛因摻水，而以針筒注射之方式，連續施用第一級毒品海
    洛因多次，約1 個星期施用1 次，而分別於（一）93年6 月
    26 日16 時10分許，在高雄縣彌陀鄉○○路旁為警臨檢查獲
    ，並扣得第一級毒品海洛因1 小包；（二）93年8 月7 日0
    時50 分 許，在高雄縣梓官鄉○○○路127 號前為警查獲；
    （三）93年10月4 日13時50分許，在高雄縣梓官鄉○○○路
    自立巷1 號後面空屋內為警查獲；（四）93年11月18日14時
    30分許，為警持搜索票，在高雄縣彌陀鄉○○村○○路西2
    巷12號住處，當場查獲，並扣得注射針筒5 支、殘渣袋1 個
    等物。
二、案經高雄縣警察局岡山分局分別報請臺灣高雄地方法院檢察
    署檢察官偵查起訴及移送併辦。
    理  由
壹、程序方面：
一、按除被告所犯為死刑、無期徒刑、最輕本刑為3 年以上有期
    徒刑之罪或高等法院管轄第一審案件者外，於法院行準備程
    序進行中，被告先就被訴事實為有罪之陳述時，審判長得告
    知被告簡式審判程序之旨，並聽取當事人、代理人、辯護人
    及輔佐人之意見後，裁定進行簡式審判程序；且受命法官行
    準備程序，與法院或審判長有同一之權限；又簡式審判程序
    之證據調查，不受刑事訴訟法第159 條第1 項、第161 條之
    2 、第161 條之3 、第163 條之2 及第164 條至第170 條規
    定之限制，刑事訴訟法第273 條之1 第1 項、第279 條第2
    項前段、第273 條之2 分別定有明文。
二、查本件被告甲○○所犯為死刑、無期徒刑、最輕本刑為3 年
    以上有期徒刑以外之罪，且非高等法院管轄第一審之案件，
    其於準備程序中就前揭被訴事實為有罪之陳述，經法官告知
    簡式審判程序之旨，並聽取公訴人及被告之意見後，本院認
    無不得或不宜改依簡式審判程序進行之處，爰依前揭規定，
    經本院合議庭裁定由受命法官獨任進行簡式審判程序，核先
    敘明。
貳、實體方面：
一、右揭事實，業據被告甲○○於本院審理時，均坦承不諱，復
    查：
（一）被告於93年6 月26日、93年8 月7 日、93年10月4 日及93
      年11月18日為警分別採集尿液送驗結果，均有呈嗎啡陽性
      反應之事實；分別有高雄縣政府衛生局93年7 月6 日93煙
      檢字第1274號煙毒尿液檢驗成績書（嫌疑人尿液對照表，
      尿液編號岡壽62 2號）、該局93年8 月13日93煙檢字第16
      98號煙毒尿液檢驗成績書（嫌疑人尿液對照表，尿液編號
      岡赤036 號）、該局93年10月8 日93煙檢字第2225號煙毒
      尿液檢驗成績書（嫌疑人尿液對照表，尿液編號岡赤054
      號）及該局93年11月29日93煙檢字第2776號煙毒尿液檢驗
      成績書（嫌疑人尿液對照表，尿液編號岡彌086 號）各1
      份在卷可稽（見93年核退毒偵字第174 號卷第18至第20頁
      、93年度核退偵字第256 號卷第12及第13頁、本院卷併案
      檢送函），並有高雄醫學大學附設中和紀念醫院管藥認可
      字第○○五號編號0000－000 號濫用藥物尿液檢驗報告，
      及該院管藥認可字第○○五號編號0000－000 濫字藥物尿
      液檢驗報告各1 紙，亦呈嗎啡陽性反應（見93年核退毒偵
      字第174 號卷第23頁、93年核退毒偵字第256 號卷第15
      頁），另扣案之白色粉末1 小包，經送法務部調查局鑑定
      結果，確係第一級毒品海洛因，有該局93年7 月19日調科
      壹字第220017651 號鑑定通知書1 紙在卷可佐（見93年度
      核退毒偵字第174 號卷第21頁），而扣案之注射針筒5 支
      及殘渣袋1 個，送高雄醫學大學附設中和紀念醫院檢驗結
      果，亦呈海洛因陽性反應，此有該院94年1 月25日報告編
      號0000－000 號及0000－000 號檢驗報告2 紙在卷可稽，
      均核與被告自白相符，被告犯行洵堪認定。
（二）被告前因施用毒品案件，經本院以88年度毒聲字第75號裁
      定送觀察、勒戒後，復經本院以88年毒聲字第628 號裁定
      令入戒治處所施以強制戒治，於89年2 月3 日交付保護管
      束期滿，而由臺灣高雄地方法院檢察署檢察官於89年3 月
      9 日，以89年度戒毒偵字第276 號不起訴處分確定之事實
      ，有前開不起訴處分書及臺灣高等法院被告全國前案紀錄
      表各一紙在卷可稽，其於執行強制戒治完畢釋放後，5 年
      內再犯毒品危害防制條例第10條第1 項之施用第一級毒品
      犯行，所為與毒品危害防制條例第23條第2 項之規定相符
      ，依法即應予論科。
二、核被告所為，係犯毒品危害防制條例第10條第1 項之施用第
    一級毒品罪。其施用第一級毒品海洛因前後非法持有第一級
    毒品海洛因之低度行為，為其施用第一級毒品海洛因之高度
    行為所吸收，不另論罪。被告先後多次施用第一級毒品海洛
    因犯行，時間緊接，犯罪構成要件相同，顯係基於概括犯意
    為之，應依連續犯之規定論以一罪，並加重其刑。查被告前
    於83年間因違反肅清煙毒條例案件、竊盜等案件，經臺灣高
    雄地方法院判處有期徒刑4 年3 月，復因竊盜案件，經同院
    判處有期徒刑8 月，更定執行刑後，於87年5 月7 日假釋出
    獄，而上開假釋又因違反肅清煙毒條例案件，經同法院判處
    有期徒刑3 年8 月，經撤銷假釋，並更定執行刑，並於88年
    間，先後因施用毒品經同院裁定送觀察勒戒及強制戒治，於
    92年11月19日縮刑期滿執行完畢，有卷附前述臺灣高等法院
    被告全國前案紀錄表一紙可按，其受有期徒刑之執行完畢，
    5 年以內再犯本件有期徒刑以上之罪，為累犯，依法加重其
    刑，併遞加之。爰審酌被告屢次施用毒品而觸法，顯見其無
    悔改之意，意志不堅，一犯再犯，有失政府制定毒品危害防
    制條例之立法美意，本不宜寬貸，惟念其施用毒品乃自戕一
    己之身體健康，尚未害及他人，所生危害非大，其施用期間
    、頻率、使用注射注筒施用之方式，及犯後坦承態度尚佳等
    一切情狀，量處如主文所示之刑。
三、至扣案之毒品1 小包（淨重0 點06公克，空包裝重0 點16公
    克，因毒品附著於包裝上剝離不易，應將包裝之整體視為海
    洛因毒品），及93年11月18日查獲扣案之注射針筒1 支、殘
    渣袋1 個（含第1 級毒品海洛因成分，無法剝離而已屬毒品
    ），均為供本件被告施用第1 級毒品海洛因所用之毒品，此
    有前述鑑定通知書1 紙及檢驗報告2 紙在卷可佐，並經被告
    於本院審理中供承無訛，均應依毒品危害防制條例第18條第
    1 項前段規定，不問屬於犯人與否，沒收銷燬之，而送驗時
    所耗損之毒品既已滅失，爰不另為沒收銷燬之諭知，附此敘
    明。另於93年10月4 日查獲扣案之注射針筒1 支及海洛因香
    煙1 支，係警察於查獲時在地上所拾獲，被告於偵查及本院
    審理中均否認為伊所有，且表示非供伊施用毒品之器具，核
    與同時查獲之謝坤任所述相符，尚不得以被告警詢中曾承認
    為供渠等施用毒品之器具，遽認係被告所有，供本件施用第
    一級毒品海洛因所用之器具，故該等扣案物與本件犯罪事實
    無涉，自不得逕予宣告沒收；而另扣案之玻璃管吸食器1個
    及鏟管2 個，送驗結果係呈安非他命陽性反應，則與本件犯
    罪事實無涉，亦無從宣告沒收，附此敘明。
三、公訴人併辦部分分別為被告於93年8 月7 日0 時50分許回溯
    24小時內某時，施用第一級毒品海洛因1 次；93年9 月3 日
    、93年10月4 日16時26分許回溯24小時內之某時（被告於偵
    查中雖陳述自91年2 月初施用，惟被告自88年10月15日即入
    監，至92年11月20日始出監，有臺灣高等法院被告出入監資
    料在卷可稽，期間被告受公權力拘束，自無施用毒品之可能
    ，其陳述與事實不符，自難採信）；及93年3 月間起至同年
    11月某日止，連續施用第一級毒品海洛因多次，均與起訴部
    分於93年6 月26日施用第一級毒品海洛因之犯行，時間緊接
    或重合，方法相同，觸犯構成要件相同之罪，應認有連續犯
    之裁判上一罪關係，自均為起訴效力所及，本院得並予審理
    。
據上論斷，應依刑事訴訟法第452 條、第273 條之1 第1 項、第
299 條第1 項前段，毒品危害防制條例第10條第1 項、第18條第
1 項前段，刑法第11條、第47條、第56條，判決如主文。
本案經檢察官乙○○到庭執行職務。
中　　華　　民　　國　  94　　年　  5　　 月　  20    日
                  刑事第九庭  法  官    陳筱蓉
以上正本證明與原本無異。
如不服本判決，應於收受送達後10日內向本院提出上訴書狀。
中　　華　　民　　國　  94　　年　  5　　 月　  23    日
　　　　　　　　　　　　　　　書記官    梁瑜玲
附錄本案論罪科刑法條：
毒品危害防制條例第10條
施用第一級毒品者，處六月以上五年以下有期徒刑。
施用第二級毒品者，處三年以下有期徒刑。
